【裁判字號】    96,易,3050
【裁判日期】    970111
【裁判案由】    竊盜等
【裁判全文】
臺灣臺北地方法院刑事判決              96年度易字第3050號
公  訴  人  臺灣臺北地方法院檢察署檢察官
被      告  丙○○
                    （現羈押於臺灣臺北看守所）
上列被告因竊盜等案件，經檢察官提起公訴（96年度偵字第
22679 號），本院判決如下：
    主  文
丙○○竊盜，未遂，累犯，處有期徒刑捌月；又竊盜，累犯，處
有期徒刑拾月。應執行有期徒刑壹年肆月。
被訴毀損部分公訴不受理。
    事  實
一、丙○○前因竊盜案件，經本院以民國93年度易字第738 號判
    決判處有期徒刑5 月確定，又因偽造文書案件，經本院以93
    年度訴字第1262號判決判處有期徒刑4 月確定，復因違反洗
    錢防制法等案件，經本院以93年度訴字第1724號判決判處有
    期徒刑6 月確定，上開三案經本院以95年度聲字第1097號裁
    定應執行刑有期徒刑1 年2 月確定，於95年7 月18日縮短刑
    期執行完畢。又於95年間因竊盜案件，為本院以95年度簡字
    第3779號判決判處有期徒刑6 月確定，經減刑為有期徒刑3
    月確定，於96年7 月16日執行完畢。
二、詎丙○○猶不知悔改，乘未有人注意，於96年10月30日凌晨
    1 時30許起，沿臺北市○○區○○街尋找下手之營業用自小
    客車，先在同街44巷7 號前，見乙○○所有停於該處之車號
    7D-078號營業用小客車，以路旁石頭砸毀該自用小客車之右
    後車窗玻璃後（毀損部分未據告訴），意圖為自己不法之所
    有，入內竊取財物，惟未發覺財物而未遂。繼在萬安街22巷
    3 弄口，見甲○○所有停於該處之車號771-CZ號營業用小客
    車，以同一方法，砸毀該自用小客車之左後車窗玻璃後（毀
    損部分未據告訴），意圖為自己不法之所有，入內竊取置物
    盒內面額新臺幣（下同）100 元之油券8 張及硬幣共計950
    元得手。
三、案經被害人乙○○及甲○○訴由臺北市政府警察局文山第一
    分局移送臺灣臺北地方法院檢察署檢察官偵查起訴。
    理  由
壹、有罪部分：
一、前揭事實，業據被告丙○○於本院審理時坦承不諱（見本院
    96年12月21日審判筆錄），核與告訴人乙○○及甲○○於警
    詢時指述情節相符（見偵卷第13至16頁），並有卷附贓物認
    領保管單、現場照片及監視錄影翻拍照片可資佐證（見偵卷
    第30至35頁）。本件事證明確，被告犯行洵堪認定，應予依
    法論科。
二、按刑法第321 條第1 項第3 款攜帶兇器竊盜罪，所稱之兇器
    ，乃依一般社會觀念足以對人之生命、身體、安全構成威脅
    ，而具有危險性之「器械」而言。而磚塊、石頭乃自然界之
    物質，尚難謂為通常之「器械」，從而持磚塊、石頭砸毀他
    人車窗竊盜部分，尚難論以攜帶兇器竊盜罪（最高法院92年
    度台非字第38號判決意旨參照）。是核被告所為，係犯刑法
    第320 條第2 項、第1 項之竊盜未遂罪，以及同法條第320
    條第1 項之竊盜既遂罪。被告所犯竊盜未遂罪及竊盜既遂罪
    間，犯意個別，行為互殊，應予分論併罰。又被告前因竊盜
    案件，經本院以民國93年度易字第738 號判決判處有期徒刑
    5 月確定，又因偽造文書案件，經本院以93年度訴字第1262
    號判決判處有期徒刑4 月確定，復因違反洗錢防制法等案件
    ，經本院以93年度訴字第1724號判決判處有期徒刑6 月確定
    ，上開三案經本院以95年度聲字第1097號裁定應執行刑有期
    徒刑1 年2 月確定，於95年7 月18日縮短刑期執行完畢。又
    於95年間因竊盜案件，為本院以95年度簡字第3779號判決判
    處有期徒刑6 月確定，經減刑為有期徒刑3 月確定，於96年
    7 月16日執行完畢，此有卷附臺灣高等法院被告前案紀錄表
    可按，其於5 年以內故意再犯有期徒刑以上之罪，為累犯，
    均依刑法第47條第1 項規定，加重其刑。又被告雖已進入車
    號7D-078號營業用小客車著手竊盜犯行之實施，惟尚未取得
    財物，為未遂犯，應依同法第25條第2 項之規定減輕其刑，
    並先加後減之。爰審酌被告有上述竊盜前科，素行不良，正
    值壯年，不思以正途取財，竟再度著手行竊，危害社會治安
    ，暨參酌被告犯後坦承犯行、所竊取之財物價值，竊得財物
    已經被害人領回等一切情狀，分別量處如主文所示之刑，並
    定其應執行之刑。
三、又公訴人雖以被告前有多次竊盜犯行，出獄未久復為本件犯
    行，足見被告屢犯竊盜罪均不知悛悔，請求諭知於刑之執行
    前令入勞動場所強制工作等語。惟按保安處分係針對受處分
    人將來之危險性所為之處置，以達教化、治療之目的，為刑
    罰之補充制度，保安處分中之強制工作，旨在對嚴重職業性
    犯罪及欠缺正確工作觀念或無正常工作因而犯罪者，強制其
    從事勞動，學習一技之長及正確之謀生觀念，使其日後重返
    社會，能適應社會生活。然保安處分之措施亦含社會隔離、
    拘束身體自由之性質，其限制人民之權利，實與刑罰同，自
    應受比例原則之規範，使保安處分之宣告，與行為人所為行
    為之嚴重性、行為人所表現之危險性，及對行為人未來行為
    之期待性相當（最高法院91年度臺上字第4625號判決意旨參
    照）。查被告固有多次竊盜犯行，惟其犯罪行為之嚴重性尚
    非重大，所竊取之財物價值亦非甚鉅，於犯罪後亦坦承犯行
    不諱，並賠償被害人乙○○、甲○○車窗玻璃之損害（見96
    年12月21日審判筆錄），尚知悔悟，是依比例原則，綜合其
    所表現之危險性及對其未來之期待性等情以觀，本院因認宣
    告如主文所示之刑，已足認為與被告犯行之處罰相當，尚難
    認定有另宣告強制工作以預防矯治其社會危險性之必要，爰
    不另為強制工作之諭知，是檢察官聲請諭知強制工作部分，
    尚無必要，併此敘明。
貳、不受理部分：
一、公訴意旨另以：被告竊得油券8 張及硬幣計950 元得手後，
    復前往萬安街16巷8 號前，見被害人丁○○所有停於該處之
    車號429-CF號營業用小客車，乘未有人注意，以路旁石頭砸
    毀該營業用小客車（起訴書誤繕為自用小客車）之右後車窗
    玻璃後，即至路旁樹叢等待入車內行竊著手之機會，旋於96
    年10月30日凌晨2 時45分許，為警當場查獲，因認被告涉犯
    刑法第354 條之毀損器物罪嫌。
二、按告訴或請求乃論之罪，未經告訴、請求或其告訴、請求經
    撤回或已逾告訴期間者，應諭知不受理之判決，刑事訴訟法
    第303 條第3 款定有明文。
三、經查：
（一）被告係以路旁石頭砸破車號429-CF號營業用小客車右後車
      窗玻璃後，於路旁樹叢等待入車內行竊著手之機會時為警
      當場查獲，業據證人即查獲員警王永建於偵查中具結證述
      在卷（偵卷第85頁），且觀諸現場照片，車號429-CF號營
      業用小客車右後車窗玻璃雖已碎裂，惟大部分仍附著於車
      體未經取下，足認被告係在完成毀損該營業用小客車車窗
      犯行之際，尚未著手實施搜索財物之竊盜罪構成要件之前
      ，即為警當場查獲。
（二）又被告毀損車號429-CF號營業用小客車右後車窗部分，公
      訴人認被告係犯刑法第354 條之毀損器物罪，是依同法第
      357 條規定，須告訴乃論。依被害人丁○○於警詢中稱：
      「我要對丙○○提出竊盜告訴及民事賠償」（偵卷第12頁
      ），未提出毀損告訴，揆諸前揭規定，爰就此部分諭知不
      受理之判決。
據上論斷，應依刑事訴訟法第299條第1項前段、第303條第3款，
刑法第320條第1項、第2項、第25條第2項、第47條第1項、第51
條第5款，刑法施行法第1條之1，判決如主文。
本案經檢察官熊南彰到庭執行職務。
中    華    民    國    97    年    1     月    11    日
                  刑事第三庭    法  官  胡宗淦
以上正本證明與原本無異。
如不服本判決，應於判決送達後10日內向本院提出上訴狀（應抄
附繕本）。告訴人或被害人如對於本判決不服者，應具備理由請
求檢察官上訴，其上訴期間之計算係以檢察官收受判決正本之日
期為準。
                                書記官  張耀鴻
中    華    民    國    97    年    1     月    11    日
附錄法條：
中華民國刑法第320條
（普通竊盜罪、竊佔罪）
意圖為自己或第三人不法之所有，而竊取他人之動產者，為竊盜
罪，處 5 年以下有期徒刑、拘役或 5 百元以下罰金。
意圖為自己或第三人不法之利益，而竊佔他人之不動產者，依前
項之規定處斷。
前二項之未遂犯罰之。


司法院資訊處製作；財團法人民間司法改革基金會備份。
